臺灣高等法院刑事判決
111年度上易字第262號
上  訴  人  
即  被  告  謝秀碧


上列上訴人即被告因竊盜案件，不服臺灣臺北地方法院110年度
審易字第1721號，中華民國110年12月20日第一審判決（起訴案
號：臺灣臺北地方檢察署110年度偵字第19751號），提起上訴，
本院判決如下：
    主  文
上訴駁回。
    事實及理由
一、經本院審理結果，認第一審以上訴人即被告（下稱「被告」
    ）謝秀碧犯刑法第320條第1項之竊盜罪，處罰金新臺幣（下
    同）1萬元，如易服勞役，以1仟元折算壹日。認事用法及量
    刑均無不當，應予維持，並引用第一審判決書記載之事實、
    證據及理由（如附件）。
二、被告上訴意旨略以：被告並無為本件偷竊行為，被告人在南
    部，不在案發之地，犯罪嫌疑人所穿的外套，被告也沒有，
    購票證明若無法證明不在場，那誰說了算呢？請問臺灣的交
    通工具運輸有那一個會記載姓名在票證上？另附上被告和被
    告先生各自的悠遊卡交易紀錄，證明被告人在南部，而被告
    所持之晶片確實由被告先生攜帶外出，又84年因為買房子，
    所以把戶籍遷到○○區○○路88號3樓，這個社區叫神機妙算，
    至此那個房子就是被告的戶籍登記，也是通訊處，被告住到
    90年就離開，從此管理員叫被告回來拿掛號信，被告才會回
    來，被告沒有住在那裡。3月19日到3月30日這段期間可以請
    住戶及管理員說明，檢察官亂扣罪名，警察職務報告說20年
    的鄰居指證被告，檢察官可以說被告就是竊嫌者，是因為鄰
    居的指證，檢察官是否可以這樣亂起訴云云。 
三、經查：
  ㈠原審以原判決事實欄所載犯罪事實，認定被告謝秀碧犯刑法
    第320條第1項之竊盜罪，處罰金1萬元，如易服勞役，以1仟
    元折算壹日，業於原判決理由中論述明確，且於量刑時審酌
    被告不思以正當方式獲取財物，僅因一時貪念即竊取他人財
    物，實有不該，惟念本案竊得財物價值非高，兼衡被告審理
    時自陳五專畢業之智識程度、現無業、已婚無子女、現以投
    資為經濟來源、罹有癌症等生活狀況，暨其犯罪手段、動機
    及目的等一切情狀，量處罰金1萬元，並諭知易服勞役之折
    算標準，所為量刑已就刑法第57條規定詳為審酌，尚稱妥適
    ，既未逾越法定刑度，亦無濫用自由裁量之權限，並無明顯
    失當或不合比例原則之處。
  ㈡被告執前詞提起上訴。惟：
　⒈原審已敘明竊取本案財物之人於110年3月24日下午3時18分許
    ，搭乘公車自本案門市前公車站牌處下車後，步行進入本案
    門市，同時20分許於貨架上徒手竊取本案財物後離開本案門
    市，並於同時23分許於本案門市前之公車站牌處搭乘公車，
    嗣於同時32分許，於臺北市○○區○○路106巷與106巷28弄路口
    下公車，再於同時37分步行進入被告居住之臺北市○○區○○路
    00號至94號之神機妙算社區等情，業據證人即告訴人黃文燕
    於警詢時指述詳實，且有本案門市、公車行車紀錄器暨各該
    路口監視器錄影檔案光碟暨截圖可證，堪以認定。又本案門
    市監視器錄影檔案截圖中行竊之人，與審理時到庭被告髮型
    雖因有無綁馬尾而不同，然身型相似，且口罩圖案相同，經
    原審審理時勘驗明確。另據本案門號（按：即0000000000，
    下同）於案發當日雙向通聯紀錄及Google地圖網頁查詢列印
    資料所示，案發當日下午3時28分本案門號基地台位置與本
    案門市行車距離僅750公尺，同日下午4時26分許基地台位置
    與被告住處社區之行車距離更僅210公尺，核與竊取本案財
    物之人移動足跡相符，再本案門號為被告於99年9月17日申
    辦使用迄今，有門號使用者資料查詢結果可佐，準此，足認
    被告有為本案竊盜行為無誤。並指駁被告固以案發當時人不
    在臺北，本案門號插用之行動電話放在住處，有可能被被告
    丈夫帶出門置辯，並提出和欣客運行動電子票證購票/搭車
    證明（下稱購票證明）2紙為據。查前引購票證明僅能認有
    於110年3月19日付款購買同日晚間11時15分班次車票（乘車
    站：臺北轉運站；下車站：高雄九如站）及於同年月30日付
    款購買同日晚間上午11時20分班次車票（乘車站：高雄九如
    站；下車站：臺北轉運站）之事實，然該購票證明均未記載
    購票者或乘車者姓名，且搭車時間與本案案發時間並不重疊
    ，自無足為有利於被告之認定，況本案門號既為被告長年持
    用，業如前述，衡情被告豈有可能不隨身攜帶？是其所辯前
    詞，無非卸責，並無足採（詳見原判決理由欄貳、一、㈠㈡㈢
    ）。並經本院引用於前。
　⒉至被告雖於本院所提出之悠遊卡（卡號：0000000000000000
    、0000000000000000）交易紀錄2份（見本院卷第57至59、6
    1至65頁），惟被告並未一併提出可供勾稽購卡者甚或持卡
    乘車者之資料，是被告所提悠遊卡交易紀錄，仍無由為有利
    於被告之認定。再者，雖被告於本院審理中供述：110年3月
    24日本案門號的晶片是我先生滕子揚使用，雖於同日本案門
    號電話晶片，有撥打給滕子揚所使用0000000000的行動電話
    ，但根據以往經驗，我們兩個如果在同一個空間，常常因為
    要找自己的手機，找不到，會利用另壹支手機來撥手機，讓
    手機響聲，知道手機在何處等語（見本院卷第49至51頁），
    惟觀諸卷附遠傳資料查詢結果（即本案門號雙向通聯紀錄）
    ：0000-00-00「T13：40」、「T14：44」、「T15：28」、
    「T18：06」門號0000000000與0000000000有通話，通話時
    間分別為19秒、56秒、61秒、45秒（發話3次、受話1次）之
    情，倘若被告所辯係先生尋找手機而撥打電話乙節為真，何
    以會有接聽而通話秒數之情事，此顯與常情不合（見偵字第
    19751號卷第73頁），堪認被告就此所辯，不可採信。此外
    ，觀之被告於偵查中填寫年籍資料單，書寫現居地同戶籍地
    （即臺北市○○區○○路00號3樓），被告經檢察官訊問，亦答
    稱是住○○○區○○路00號3樓，且被告戶籍資料中個人註記欄記
    載為現住人口，以上有110年8月23日年籍資料單、同日訊問
    筆錄及被告個人戶籍資料查詢結果在卷可憑（見偵字第1975
    1號卷第45、50頁，原審卷第79頁），互核上訴意旨辯稱○○
    區○○路88號3樓，被告住到90年就離開，沒有住在那裡（見
    本院卷第50、90頁），堪認被告就是否居住於竊取本案財物
    者步行進入之神機妙算社區內，先後供述不一且與卷證資料
    未盡相符，則在前述原判決理由已敘明足認被告有為本件竊
    盜行為之事證下，實難為被告未住在前揭88號3樓此一有利
    於被告之認定。末參以上訴意旨所稱之住戶及管理員，因渠
    等於案發時並未身在本案門市，故請渠等說明竊嫌並無必要
    ，且原審未以警方職務報告或鄰居指認作為認定被告本件犯
    行之證據，此觀原判決理由甚明。綜上，上訴意旨主張被告
    人在南部，且被告所持晶片確實由先生攜帶外出，而被告沒
    有住○○區○○路00號3樓云云，均不足取。
四、綜上所述，本件被告上訴為無理由，應予駁回。
據上論斷，應依刑事訴訟法第368條、第373條，判決如主文。
本案經檢察官戚瑛瑛提起公訴，檢察官劉斐玲到庭執行職務。
中　　華　　民　　國　　111 　年　　4 　　月　　14　　日
　　　　　　      刑事第七庭  審判長法　官  孫惠琳
　　　　　　　　　　　　　　　　　  法　官  王惟琪
　　　　　　　　　　　　　　　　　  法　官  連雅婷
以上正本證明與原本無異。
不得上訴。
                                    書記官  潘文賢
中　　華　　民　　國　　111 　年　　4 　　月　　14　　日

附件：
臺灣臺北地方法院刑事判決
110年度審易字第1721號
公　訴　人　臺灣臺北地方檢察署檢察官
被　　　告　謝秀碧　
　　　　　　　　　　
　　　　　　　　　　
上列被告因竊盜案件，經檢察官提起公訴（110年度偵字第19751
號），本院判決如下：
    主  文
謝秀碧犯竊盜罪，處罰金新臺幣壹萬元，如易服勞役，以新臺幣
壹仟元折算壹日。
未扣案之雪肌粹化妝水壹瓶沒收，如全部或一部不能沒收或不宜
執行沒收時，追徵其價額。
    事  實
一、謝秀碧意圖為自己不法之所有，基於竊盜之犯意，於民國11
    0年3月24日下午3時20分許，在臺北市○○區○○路0段000號統
    一超商興芳門市內（下稱本案門市），徒手竊取店內陳列販
    售之雪肌粹化妝水1瓶（價值新臺幣199元，下稱本案財物）
    ，得手後離去，並搭乘公車返回臺北市○○區○○路00號3樓住
    處。嗣經本案門市店長黃文燕發現上開商品短少，調閱店內
    監視器並報警處理，始悉上情。
二、案經黃文燕訴由臺北市政府警察局文山第二分局報請臺灣臺
    北地方檢察署檢察官偵查後起訴。
    理  由
壹、證據能力部分：
    本案據以認定事實之供述證據，公訴人及被告謝秀碧於本院
    言詞辯論終結前均未爭執其證據能力，經審酌該等證據之取
    得並無違法，且與本案待證事實具有關聯性，依刑事訴訟法
    第159條之5之規定，自有證據能力；至所引非供述證據部分
    ，與本案事實具自然關聯性，且非公務員違背法定程序所取
    得，依同法第158條之4規定反面解釋，亦具證據能力。
貳、實體部分：
一、認定事實所憑之證據及理由： 
    訊據被告固坦承其有持用電信門號0000000000號（下稱本案
    門號），惟矢口否認有何竊盜犯行，辯稱：案發當時我人不
    在臺北，本案門號插用之行動電話我放在住處，有可能被我
    丈夫帶出門，我丈夫案發當日下午5至6時在實踐國中有教課
    云云。經查：
  ㈠竊取本案財物之人於110年3月24日下午3時18分許，搭乘公車
    自本案門市前公車站牌處下車後，步行進入本案門市，同時
    20分許於貨架上徒手竊取本案財物後離開本案門市，並於同
    時23分許於本案門市前之公車站牌處搭乘公車，嗣於同時32
    分許，於臺北市○○區○○路106巷與106巷28弄路口下公車，再
    於同時37分步行進入被告居住之臺北市○○區○○路00號至94號
    之神機妙算社區等情，業據證人即告訴人黃文燕於警詢時指
    述詳實（見臺灣臺北地方檢察署110年度偵字第19751號卷【
    下稱偵字卷】第13至15頁），且有本案門市、公車行車紀錄
    器暨各該路口監視器錄影檔案光碟暨截圖可證（見偵字卷第
    25至30頁），堪以認定。
　㈡而前引本案門市監視器錄影檔案截圖中行竊之人，與審理時
    到庭被告之髮型雖因有無綁馬尾而不同，然身型相似，且口
    罩圖案相同，亦經本院於審理時勘驗明確（見本院110年度
    審易字第1721號卷【下稱審易字卷】第57頁）。又據本案門
    號於案發當日之雙向通聯紀錄及Google地圖網頁查詢列印資
    料所示，案發當日下午3時28分，本案門號之基地台位置為
    臺北市○○區○○路0段00號5樓屋頂，該基地台與本案門市之行
    車距離僅750公尺（直線距離則更短），同日下午4時26分許
    之基地台位置則為臺北市○○區○○路00號16樓之2，該基地台
    與被告住處社區之行車距離更僅210公尺（直線距離則更短
    ）（見偵字卷第73頁、審易字卷第41、43頁），核與前揭竊
    取本案財物之人之移動足跡相符，再本案門號為被告於99年
    9月17日申辦使用迄今，有門號使用者資料查詢結果可佐（
    見偵字卷第75至76頁），準此，足認被告有為本案竊盜行為
    無誤。
　㈢被告固以前詞置辯，並提出和欣客運行動電子票證購票/搭車
    證明（下稱購票證明）2紙為據（見偵字卷第51頁，審易字
    卷第37頁）。但查，前引購票證明僅能認有於110年3月19日
    付款購買同日晚間11時15分班次車票（乘車站：臺北轉運站
    ；下車站：高雄九如站）及於同年月30日付款購買同日晚間
    上午11時20分班次車票（乘車站：高雄九如站；下車站：臺
    北轉運站）之事實，然該購票證明均未記載購票者或乘車者
    之姓名，且搭車時間與本案案發時間並不重疊，自無足為有
    利於被告之認定；至於案發當日下午3時28分、同日下午4時
    26分許至下午5時15分許，本案門號之基地台位置（地址同
    前述）距離臺北市○○區○○路0段00號即臺北市立實踐國民中
    學、被告住處各有2.4公里、3公里之遙，有Google 地圖網
    頁查詢列印資料可查（見審易字卷第45、47頁），是本案門
    號基地台移動足跡更無可能係被告丈夫將插用之行動電話攜
    至實踐國中教課所致，況本案門號既為被告長年持用，業如
    前述，衡情被告豈有可能不隨身攜帶？是其所辯前詞，無非
    卸責，並無足採。
　㈣綜上，本案事證明確，被告犯行堪以認定，應予依法論科。
二、論罪科刑：
  ㈠法律適用：
　　核被告所為，係犯刑法第320條第1項之竊盜罪。
　㈡量刑審酌：
　　爰以行為人責任為基礎，審酌被告不思以正當方式獲取財物
    ，僅因一時貪念即竊取他人財物，實有不該，惟念本案竊得
    財物價值非高，兼衡被告審理時自陳五專畢業之智識程度、
    現無業、已婚無子女、現以投資為經濟來源、罹有癌症等生
    活狀況（見審易字卷第61頁），暨其犯罪手段、動機及目的
    等一切情狀，量處如主文所示之刑，並諭知易服勞役之折算
    標準，以示懲儆。
三、沒收之說明：
    未扣案被告所竊得之雪肌粹化妝水1瓶，核屬實行本案竊盜
    犯行之所得，既未實際發還予被害人，又無刑法第38條之2
    第2項之情形，爰依刑法第38條之1第1項前段宣告沒收，於
    全部或一部不能沒收或不宜執行沒收時，依同條第3項規定
    ，追徵其價額。
據上論斷，應依刑事訴訟法第299條第1項前段（依法院辦理刑事
訴訟案件應行注意事項第159點，判決書據上論結部分，得僅引
用應適用之程序法條），判決如主文。
本案經檢察官戚瑛瑛提起公訴，檢察官張友寧到庭執行職務。
中　　華　　民　　國　　110 　年　　12　　月　　20　　日
                  刑事第二十庭  法  官  賴鵬年
以上正本證明與原本無異。 
如不服本判決應於收受送達後20日內向本院提出上訴書狀，並應
敘述具體理由；其未敘述上訴理由者，應於上訴期間屆滿後20日
內向本院補提理由書（均須按他造當事人之人數附繕本）「切勿
逕送上級法院」。告訴人或被害人如對於本判決不服者，應具備
理由請求檢察官上訴，其上訴期間之計算係以檢察官收受判決正
本之日期為準。 
                                書記官　萬可欣
中　　華　　民　　國　　110 　年　　12　　月　　20　　日
附錄本案論罪科刑法條： 
中華民國刑法第320條
意圖為自己或第三人不法之所有，而竊取他人之動產者，為竊盜
罪，處5年以下有期徒刑、拘役或50萬元以下罰金。
意圖為自己或第三人不法之利益，而竊佔他人之不動產者，依前
項之規定處斷。
前二項之未遂犯罰之。